臺灣高等法院刑事判決　　　　　　　　96年度上訴字第4757號
上　訴　人　臺灣板橋地方法院檢察署檢察官
上　訴　人
即　被　告　丙○○
　　　　　　　　　　現在臺灣臺北看守所羈押中
選任辯護人　施習盛律師
被　　　告　甲○○
上列上訴人因殺人等案件，不服臺灣板橋地方法院96年度重訴字
第12號，中華民國96年8月14日第一審判決（起訴案號：臺灣板
橋地方法院檢察署95年度偵字第22883號），提起上訴，本院判
決如下：
    主  文
上訴駁回。
    事  實
一、丙○○（綽號皮卡丘）與甲○○、謝信元（綽號阿風，業於
    起訴後之民國96年5月19日死亡，故其所涉傷害罪嫌，經原
    審法院判決公訴不受理確定）、陳俊仲平日常在臺北縣新莊
    市○○街71巷口之思賢公園內聚集喝酒談天，95年9月30日
    下午4時許，丙○○與甲○○、謝信元復於上開思賢公園涼
    亭內喝酒談天時，因甲○○提及陳俊仲平日在公園經常向他
    人要酒喝惹人不快，適有醉意之陳俊仲出現並向甲○○等人
    要酒，雙方發生口角，謝信元、甲○○與丙○○竟共同基於
    傷害之犯意聯絡，由謝信元、甲○○先後持甲○○使用之柺
    杖毆打陳俊仲腳、背部，甲○○、丙○○併以徒手毆打陳俊
    仲，直至陳俊仲求饒，謝信元、甲○○、丙○○始住手，陳
    俊仲遂趁隙離去；嗣同日下午5時許，陳俊仲仍在思賢公園
    內之活動中心附近閒晃，丙○○又將陳俊仲帶至公園內涼亭
    旁，承前開傷害犯意，先持在公園內隨手取得之塑膠桶、安
    全帽毆打陳俊仲頭部，復以玻璃酒瓶欲毆打陳俊仲，但為在
    旁之謝信元所阻擋，然丙○○仍再度以拾得之酒瓶欲毆打陳
    俊仲，惟仍遭在旁之少年吳○安、林○健（以下所提及之少
    年，其等姓名、年籍，均詳卷）合力奪下酒瓶，其後謝信元
    為使陳俊仲離開該是非之地，乃以拳頭作勢毆打狀，喝令陳
    俊仲離開，陳俊仲、謝信元與丙○○隨後均離開該處，然其
    等仍在前開公園內某處。之後，丙○○以電話聯絡少年朱○
    傑，要求朱○傑帶同友人至思賢公園教訓陳俊仲，朱○傑因
    此偕同少年陳○偉、蘇○○、陳○銘前往思賢公園涼亭與丙
    ○○見面後，同日下午6時許，丙○○在前開公園內尋得陳
    俊仲將之帶至公園內涼亭與水塘間之步道旁，並復加以毆打
    ，陳俊仲因遭毆打且仍有醉意因而不支倒地，丙○○即要求
    在旁之少年李○敏一同毆打陳俊仲，然李○敏不敢為之，僅
    以水桶自池塘取水潑灑仍有醉意躺在地面之陳俊仲身上，此
    際，依社會上一般通念，若對已有醉意併甫遭毆打身體虛弱
    無力抗拒而躺於地面之人的胸、腹等重要部位，以跳躍方式
    用腳踩踹，有可能造成遭踩踹之人內臟破裂發生死亡結果，
    此情為一般人客觀上所得預見，詎丙○○竟疏未預見及此，
    而信僅發生普通傷害之結果，即基於承前傷害故意，以近似
    跳躍之方式，自頭往腳方向跳躍踩行在躺臥於地面之陳俊仲
    身上，之後並以腳踹陳俊仲腹部後即行離開現場。丙○○、
    謝信元、甲○○等人先後毆打陳俊仲之行為，總計造成陳俊
    仲受有右頰擦挫傷3×3公分、左前額挫傷1×4公分、左頰皮
    下瘀傷、右頭皮挫傷各2.5×1.0、2.5×0.5、2.5×1.0公分
    、血腫、右腿擦傷、左腿挫瘀傷1.6×1.2公分、右臂皮下瘀
    傷11×5公分等傷害，而丙○○踩踹陳俊仲胸腹部位之行為
    並導致陳俊仲肝臟左右葉間破裂3×3公分出血死亡。其後，
    在前開公園內之少年吳○安發現陳俊仲倒臥在地，乃以保特
    瓶自池塘取水潑在陳俊仲身上，欲以此方式喚醒陳俊仲，但
    無效果，經丙○○折返上開陳俊仲倒地處，發現陳俊仲已無
    氣息，遂於95年9月30日晚間8時17分許打電話報警表明發現
    有人於前開公園內死亡，然丙○○未表示其涉本件犯嫌，隨
    即掛斷電話，旋經警到場處理果發現陳俊仲業已死亡，並循
    線於95年10月1日上午2時許通知甲○○前往臺北縣政府警察
    局新莊分局頭前派出所製作筆錄，甲○○到案接受警詢且自
    行提出前開所使用之柺杖1支，復於同日凌晨2時30分許，經
    警在臺北縣新莊市○○街47號4樓丙○○住處查獲丙○○，
    再於同日上午7時許，在臺北縣林口鄉○○○路查獲謝信元
    。
二、案經陳俊仲之妹乙○○訴由臺北縣政府警察局新莊分局報告
    臺灣板橋地方法院檢察署檢察官偵查起訴。
    理  由
甲、證據能力部分：
一、按被告以外之人於審判外之言詞或書面陳述，除法律有規定
    者外，不得作為證據，刑事訴訟法第159條第1項定有明文，
    此即學理上所稱「傳聞證據排除法則」。又被告以外之人於
    審判外之陳述，雖不符同法第159條之1至第159條之4之規定
    ，而經當事人於審判程序同意作為證據，法院審酌該言詞陳
    述或書面陳述作成時之情況，認為適當者，亦得為證據。當
    事人、代理人或辯護人於法院調查證據時，知有第159條第1
    項不得為證據之情形，而未於言詞辯論終結前聲明異議者，
    視為有前項之同意，此則據同法第159條之5規定甚明。本案
    現場目擊證人少年于○○、陳○偉、蘇○○、朱○萱、李○
    婷、徐○○、陳○軒、朱○傑、陳○銘、林○嫻、吳○○、
    陳○萍、林○健、李○敏於審判外之陳述，以及同案被告被
    告謝信元、甲○○對於被告丙○○所涉本案案件之審判外陳
    述，均為傳聞證據；惟公訴人、被告及其辯護人就前開審判
    外陳述之證據能力，於本院、原審審理程序中表示無意見，
    且迄於本院言詞辯論終結前亦未再聲明異議，而本院審酌前
    揭證人陳述作成時之情況，核無違法取證及證明力明顯過低
    之瑕疵，亦認為以之作為證據為適當，故依諸上開規定及說
    明，有關上開被告以外之人於審判外之陳述是否屬於傳聞之
    例外，無庸先行考量刑事訴訟法第159條之1第2項、第159條
    之2至第159條之4等規定，得逕依同法第159條第1項規定作
    為證據。
二、本件法務部法醫研究所（95）醫鑑字第1968號鑑定書，為該
    所法醫師受檢察官囑託擔任鑑定人，針對陳俊仲死亡原因所
    具結製作之書面鑑定報告，依刑事訴訟法第159條之1第1項
    立法理由說明及第同法208條第1項、第206條第1項規定，具
    有證據能力。
乙、得心證及認定事實之理由：
一、訊據被告甲○○、丙○○對上開犯罪事實，除被告丙○○就
    其踩行在躺臥於地面之陳俊仲時，是否乃以近似跳躍之方式
    為之一節，有所爭執外，對其餘前揭事實，均坦認不諱併為
    認罪之陳述，其坦認部分，且與現場目擊證人即少年于○○
    、陳○偉、蘇○○、朱○萱、李○婷、徐○○、陳○軒、朱
    ○傑、陳○銘、林○嫻、吳○○、陳○萍、林○健、李○敏
    於警詢、偵查或原審審理中證述，以及同案另被告被告謝信
    元於警詢、偵查或原審審理中證述大致相符；另被害人陳俊
    仲係於95年9月30日晚間8時許死亡，其身體並呈右頰擦挫傷
    3 ×3公分、左前額挫傷1×4公分、左頰皮下瘀傷、右頭皮
    挫傷各2. 5×1.0、2.5×0.5、2. 5×1.0公分、血腫、右腿
    擦傷、左腿挫瘀傷1.6×1.2公分、右臂皮下瘀傷11×5公分
    傷勢等情，則經臺灣板橋地方法院檢察署檢察官督同法醫師
    相驗屬實，有該署相驗屍體證明書、法醫驗斷書在卷可查（
    見臺灣板橋地方法院檢察署95年度相字第1385號卷第91至95
    頁）；而被害人陳俊仲經法務部法醫研究所法醫師解剖鑑定
    ，認其身體依一般肉眼觀察結果，於右側頭腦有鈍挫傷3×3
    公分，右下腿及足背有小挫傷1.0×1.2公分；依解剖觀察結
    果，除胸部有鬱血、水腫，肝臟左右葉間破裂3×3公分，其
    他臟器無明顯外傷、外觀可觀察之病變，其中肝臟左右葉間
    破裂3×3公分則為致死原因，對死者死亡經過及對其死因之
    看法為，死者酒後被毆打及踹身體致肝臟破裂出血休克死亡
    ，死亡原因為他殺，有法務部法醫研究所（95）醫鑑字第
    1968號鑑定書在卷可參（見前開案號相驗卷第104至110頁）
    ；此外，並有同案被告甲○○所有之柺杖1支扣案為憑，足
    徵被告前開坦認部分，核與事實相符，可以採信。
二、至被告丙○○就其踩行在躺臥於地面之陳俊仲時，是否乃以
    近似跳躍之方式為一節，固有所爭執，而辯稱：只是在陳俊
    仲身上走了3步，走路的方式與一般人無異，並沒有用力踩
    ，也就是如同其平常走路的方式云云，然查：
（一）現場目擊證人即少年林○嫻於警詢中明確證述：當時我見
      到丙○○走到第1次毆打死者的地方，他以抓衣領的方式
      ，將死者拖往公園內的活動中心附近，再以拳頭不斷的重
      擊被害人頭部，等到死者不支倒地，丙○○就以跳躍的方
      式，由死者頭部走到腳步，然後丙○○就很開心的離開死
      者倒臥處等語（見臺灣板橋地方法院檢察署95年度偵字第
      22883號偵查卷第51至52頁）；現場目擊證人即少年陳○
      萍於原審審理中亦證述：丙○○應該是很用力，用腳踩被
      害人等語（見原審96年5月9日審理筆錄）；現場目擊證人
      即少年林○嫻於本院審理中則證述：丙○○當時的踩法是
      用跳的方式來踩在被害人背部，也就是丙○○有用跳起來
      的方式來踩，當時丙○○就是一直踩等語，林○嫻並當庭
      以兩手比出案發當時所見丙○○跳起來的高度，經錄事以
      尺測量為12公分等情（見原審96年5月9日審理筆錄）；依
      前開證人證述，俱見被告丙○○踩行在躺臥於地面之陳俊
      仲時，乃以近似跳躍之方式為之甚明，被告前開所辯，容
      屬飾卸之詞，已無足取。況陳俊仲經解剖，除胸部有鬱血
      、水腫，肝臟左右葉間破裂3×3公分，其它臟器無明顯外
      傷、外觀可觀察之病變，其中肝臟左右葉間破裂3×3公分
      則為致死原因，有前揭法務部法醫研究所（95）醫鑑字第
      1968號鑑定書在卷可參，則陳俊仲乃因躺臥地面時，遭丙
      ○○以近似跳躍之方式，自頭往腳方向跳躍踩行，因丙○
      ○跳躍時，勢必先將身體重心下壓再行跳起，而丙○○身
      體下降時，其本身重量加計重力加速度後，直接墜於陳俊
      仲腹部，該等瞬間施於陳俊仲腹部之力道顯然甚鉅，則陳
      俊仲腹部內之肝臟左右葉間，因直接遭丙○○跳躍踩行，
      及其後復遭丙○○以腳踹因而破裂3×3公分致生死亡結果
      ，亦與情理相符，足見證人前開證述，可以信實，被告丙
      ○○前開所辯，顯係事後飾卸之詞，容無足取。又現場目
      擊證人即少年林○健於本院審理中固證稱：有看到丙○○
      從陳俊仲身上走過去，當時陳俊仲的臉朝天躺在地上，丙
      ○○從陳俊仲的肚子走到頭部，丙○○的走法就是一般的
      走法，至於丙○○是否有故意跳高來走，因為我距離他們
      很遠，所以我看不清楚等語（見原審96年5月30日審理筆
      錄），則證人林○健既已陳明乃因距離過遠無從確認丙○
      ○踩行在躺臥於地面之陳俊仲時，是否乃以近似跳躍之方
      式為之，自無從執證人林○健此部分不明確之證詞執為有
      利於被告之認定，附此敘明。
（二）另，現場目擊證人即少年吳○安於原審審理中雖證稱：踩
      行在躺臥於地面陳俊仲之人係陳信宏，不是丙○○，並沒
      有看到丙○○踩在陳俊仲身上，偵查中是說穿紅衣服的「
      信宏」踩過去云云，然吳○安於警詢中明確證述略以：丙
      ○○又上前要打他（指陳俊仲），後來從他由肩膀往胸口
      身上踩過去，並一直踢陳俊仲的頭部，等丙○○停下來後
      我們便離開現場，到公園內的遊樂器材那玩，現場只留下
      丙○○，印象中有一個高高胖胖、留平頭穿紅衣、黑短褲
      的成年人也有以拳頭打他幾下，警方調閱陳信宏口卡片，
      經我確認就是毆打陳俊仲之人無誤（見前開案號相驗卷第
      43、44頁）；更迭於偵查中一致證稱略以：後來被害人走
      到陳屍處倒下，還喃喃自語，藍衣服的人就用腳踢他頭頂
      ，還從他身上踩過去，藍衣服的人就是丙○○，我記得當
      時有1個高高胖胖，平頭的男子（應係指陳信宏）也在場
      ，但不確定是否打被害人等語（見前開案號相驗卷第72、
      73頁）；而吳○安之警詢陳述因未錄音，故無錄音帶附於
      偵查卷，有原審與臺北縣政府警察局新莊分局承辦本案員
      警陳志嘉通話之辦理刑事案件電話紀錄查詢表可參，是就
      吳○安之警詢筆錄無從以勘驗方式，釐清警詢筆錄之記載
      是否與吳○安之警詢陳述有所出入，然經原審受命法官就
      證人吳○安於95年10月1日下午2時30分許接受檢察官訊問
      時，如何陳述被害人遭他人踩踏身體之情形，進行逐字勘
      驗錄音光碟內容，勘驗結果為吳○安於95年10月1日下午2
      時30分許，接受檢察官訊問時之供述與偵訊筆錄之記載大
      致相符，此有如附件之勘驗筆錄附卷可參（吳○安該日之
      詳細證詞內容如原審判決附件勘驗筆錄所載）；參核被告
      丙○○雖指稱穿紅衣服之陳信宏亦有毆打陳俊仲，然亦坦
      認當天只有其本人有從被害人身上踩過去，陳信宏並沒有
      從被害人身上踩過去，但有踢被害人右邊的腋下一下等語
      （見原審96年5月9日審理筆錄），是證人吳○安前開於原
      審審理中證述稱：踩行在躺臥於地面陳俊仲之人係陳信宏
      ，不是丙○○云云，容係因距離案發時間已久，記憶不清
      所致，併此敘明。又證人吳○安於原審審理中固證稱沒有
      看到丙○○去踩死者等語，然丙○○確有以近似跳躍之方
      式，踩行在躺臥於地面之陳俊仲一節，事證如前，參酌證
      人吳○安於原審審理中併證稱當天並未始終注意陳俊仲遭
      毆情形，有時會玩一玩，有時會看等語，則吳○安既未始
      終目睹陳俊仲遭毆過程，期間，甚且至他處遊玩，而其於
      本院審理中關於案情之陳述，甚有如上述記憶不清之處，
      已如前述，自無從以吳○安前開證詞執為有利於被告之認
      定。
（三）又證人即少年林○嫻於原審審理中證稱：當時丙○○拖被
      害人過去後，以及拖過去後丙○○打被害人，被害人都是
      胸部朝上的躺在地上。拖過去石頭那邊後，丙○○用拳頭
      打被害人的頭部、胸部、大腿，而且用腳踹被害人的大腿
      。後來被害人被打到背部朝天，還是躺在地上，丙○○就
      從被害人後頸部位一直往下踩，丙○○當時的踩法是用跳
      的方式來踩被害人的上開背部，也就是丙○○有用跳起來
      的方式來踩。丙○○從被害人的後頸部一直踩到被害人的
      腳，才離開被害人的身體。當時丙○○就是一直踩被害人
      的背部，但是踩了幾下，我不確定等語（見原審96年5月9
      日審理筆錄）；然現場目擊證人即少年林○健則於原審審
      理中證稱：我在離開公園之前，有看到丙○○從陳俊仲身
      上走過去，當時陳俊仲的臉朝天躺在地上，丙○○從陳俊
      仲的肚子走到頭部，丙○○的走法就是一般的走法，至於
      丙○○是否有故意跳高來走，因為我距離他們很遠，所以
      我看不清楚。丙○○從陳俊仲的肚子走到頭後，丙○○就
      離開陳俊仲的頭部，丙○○的腳踏在地上，然後我就走了
      等語（見原審96年5月30日審理筆錄），是就被告踩行在
      躺臥於地面陳俊仲時，陳俊仲究係仰躺或俯臥或於仰躺及
      俯臥時，均曾遭丙○○以腳踩行身體等細節，證人林○嫻
      、林○健所述固有不同，然此容係因案發當時已屬夜間，
      證人各自與陳俊仲復有若干距離，所見未必清晰或個人所
      觀看情節時程不同所致，可能之情形不一而足，實難以細
      究，惟前開證人林○嫻、林○健就被告確有踩行在躺臥於
      地面陳俊仲之重大案情部分，所證則互核相符，是尚無從
      以證人林○嫻、林○健前開證述容有未盡相符之處，遽認
      其等證詞不可採，併此敘明。
（四）按刑法上之加重結果犯，係以行為人對於加重結果之發生
      ，客觀上有預見之可能，能預見而不預見者為要件。刑法
      第277條第2項前段之傷害致人於死罪，係對於犯普通傷害
      罪致發生死亡結果所規定之加重結果犯，依同法第17條規
      定，以行為人能預見其死亡結果之發生而不預見為要件。
      此所謂能預見，係指客觀情形而言，與行為人本身主觀上
      有無預見之情形不同。倘行為人主觀上已有預見，而結果
      之發生又不違背其本意時，則屬刑法第13條第2項所規定
      間接故意之範疇，無論以加重結果犯之餘地（最高法院95
      年度臺上字第3792號判決意旨參照）。茲對已有醉意併甫
      遭毆打身體虛弱無力抗拒而躺於地面之人的胸、腹等重要
      部位，以跳躍方式用腳踩踹，有可能造成遭踩踹之人內臟
      破裂發生死亡結果，此情為一般人客觀上所得預見，被告
      為智識健全之成年人，對此自不得諉為不知，詎被告竟疏
      未預見及此，猶仍基於傷害故意，以近似跳躍之方式，自
      頭往腳方向跳躍踩行在躺臥於地面之陳俊仲身上，之後並
      以腳踹陳俊仲腹部後致生陳俊仲死亡之結果，則無論在主
      客觀上，被告為上開傷害犯行時，顯均得預見死亡結果之
      發生，詎其仍遽行為之，被告對陳俊仲死亡此一加重結果
      之發生顯有過失無疑；惟本案被告自警詢起，迄至本院審
      理時，均堅決否認有何故意致陳俊仲於死之意，經查被告
      與陳俊仲間僅有細故糾紛，二人間無深仇大恨，已難認被
      告有何殺人動機；況核諸被告於發現陳俊仲久臥地面不起
      ，猶主動驅前了解，即至發現陳俊仲已無氣息，乃不知所
      措並打電話報警等情，經現場目擊證人即少年朱○○、郭
      文龍於警詢或偵查中證述在卷（見前開案號偵查卷第106
      、168頁），茍被告確有殺人之直接或間接故意，則其發
      現被害人死亡，應為其主觀上所預見及容認，不致於有何
      不知所措，甚而報警之舉，是被告於為本件犯行之際，容
      非出於殺人之故意，主觀上應係信其行為僅生普通傷害之
      結果而遽為本件犯行，致生被害人死亡之加重結果，從而
      ，被告辯稱沒有殺害被害人之故意等語，此部分之辯解應
      值採信。
（五）又被告甲○○、丙○○固於酒後，與被害人陳俊仲發生口
      角，因而共同持柺杖或徒手毆打陳俊仲成傷，業如前述，
      然被告甲○○毆打陳俊仲後，被告丙○○仍多次毆打陳俊
      仲，並踩踏在陳俊仲身上，此除經被告丙○○供認在案外
      ，並經證人即少年于○豪、陳○偉、蘇○○、朱○萱、李
      ○婷、徐○薔、陳○軒、朱○傑、陳○銘、林○嫻、吳○
      安、陳○萍、林○健、李○敏於警詢、偵查或原審審理中
      證述甚詳；再觀諸偵查卷附之法醫驗斷書及相驗相片（見
      前開案號相驗卷第92至121頁），死者陳俊仲在腿上有圓
      形傷口，適與被告甲○○、另被告謝信元等所使用之柺杖
      圓形隻腳所造成之傷勢相符，而死者其餘部位之傷勢則為
      片狀擦、挫、瘀傷，應非屬長條狀之柺杖所致；參酌偵查
      卷附之法務部法醫研究所鑑定書（見前開案號相驗卷第
      104至110頁），死者陳俊仲除肝臟外，其餘臟器均無受損
      或病變情形，頭部亦無出血、血塊或骨折情形，併參核死
      者陳俊仲經相驗結果，胸、腹部並無外傷，惟於Ｔ恤胸腹
      有腳印，此有前揭法醫驗斷書附卷可憑，堪認陳俊仲肝臟
      破裂之情形應為被告丙○○單獨以腳踩踏所致，即尚難認
      被告謝信元、甲○○有何毆打陳俊仲脆弱、致命部位之行
      為，此外，復查無何證據證明被告丙○○以近似跳躍之方
      式，自頭往腳方向跳躍踩行在躺臥於地面之陳俊仲身上，
      之後並以腳踹陳俊仲腹部等行為，乃基於與被告甲○○、
      另被告謝信元犯意聯絡下，推由丙○○所為之事證，自無
      從以陳俊仲遭毆後，最終發生死亡結果，遽認被告甲○○
      、謝信元有何與被告丙○○共同傷害陳俊仲致死之犯意聯
      絡，而應共負傷害致死罪責，併此敘明。
（六）綜上所述，本件事證明確，被告等之犯行均堪以認定。
丙、應適用之法律、科刑審酌事由暨沒收物之處理：
一、核被告丙○○、甲○○所為，被告丙○○係犯刑法第277條
    第2項前段之傷害致死罪；被告甲○○係犯刑法第277條第1
    項之傷害罪。又被告丙○○主觀上並無殺人之故意，業如前
    述，公訴意旨認被告丙○○所為係涉犯刑法第271條第1項之
    殺人罪嫌，容有誤會，惟起訴之基本社會事實相同，自應予
    以審理，並依法變更起訴法條。又被告丙○○就與被告甲○
    ○、另被告謝信元間，先後由被告甲○○、另被告謝信元持
    被告甲○○使用之柺杖毆打陳俊仲腳、背部，甲○○併與丙
    ○○以徒手毆打陳俊仲之傷害犯行，其等相互間，有犯意聯
    絡、行為分擔，應論以共同正犯。
二、原審因認被告丙○○、甲○○二人事證明確，並適用刑法第
    28條、第277條第1項、第2項前段、第41條第1項前段、第38
    條第1項第2款等之規定，並審酌被告二人僅因細故即動手毆
    打被害人，毆打期間，或徒手或持塑膠桶、安全帽毆打被害
    人，更甚而曾欲以玻璃酒瓶敲擊被害人並要求少年共同毆打
    ，嗣被告丙○○則以近似跳躍之方式，自頭往腳方向，跳躍
    踩行在已有醉意併甫遭毆打身體虛弱無力抗拒之被害人身上
    ，終致被害人發生死亡之結果，其欺凌弱小、手段惡劣、嚴
    重欠缺尊重他人身體、生命之觀念，而其犯後雖尚有悔意，
    然迄未賠償被害人家屬等一切情狀，量處被告丙○○有期徒
    刑12年；量處被告甲○○有期徒刑4月，減為有期徒刑2月；
    並說明扣案柺杖1枝，係被告甲○○所有，供本件傷害部分
    犯行（即被告就謝信元、甲○○，先後持甲○○使用之柺杖
    毆打陳俊仲腳、背部之傷害部分，與其等具有犯意聯絡而屬
    共同正犯）所用之物，爰依刑法第38條第1項第2款規定沒收
    之。復說明被告丙○○所犯之罪為刑法第277條第2項前段之
    傷害致死罪，所宣告之刑復逾有期徒刑1年6月，依中華民國
    96年罪犯減刑條例第3條第1項第15款之規定，不得減刑。核
    原判決認事、用法均無違誤，量刑亦稱妥適。檢察官上訴意
    旨，徒循告訴人之聲請，均指摘原審量刑過輕云云；被告丙
    ○○上訴意旨指摘原審量刑過重云云，均非有理由，應予駁
    回。
據上論斷，應依刑事訴訟法第368條，判決如主文。
本案經檢察官羅松芳到庭執行職務。
中　　華　　民　　國　　96　　年　　12　　月　　31　　日
       　　　　　 刑事第二十庭  審判長法　官　楊貴雄
                                      法　官　林立華
                                      法　官　林銓正
以上正本證明與原本無異。
傷害致死部分如不服本判決，應於收受送達後10日內向本院提出
上訴書狀，其未敘述上訴之理由者並得於提起上訴後10日內向本
院補提理由書（均須按他造當事人之人數附繕本）。
其餘不得上訴。
                                      書記官  陳玲憶
中　　華　　民　　國　　96　　年　　12　　月　　31　　日
附錄：本案論罪科刑法條全文
中華民國刑法第277條
（普通傷害罪）
傷害人之身體或健康者，處3年以下有期徒刑、拘役或1千元以下
罰金。
犯前項之罪因而致人於死者，處無期徒刑或7年以上有期徒刑；
致重傷者，處3年以上10年以下有期徒刑。
